【裁判字號】    89,易,442
【裁判日期】    890131
【裁判案由】    詐欺等
【裁判全文】
臺灣高雄地方法院刑事判決                          八十九年度易字第四四二號
    公  訴  人  臺灣高雄地方法院檢察署檢察官
    被      告  乙○○
                甲○○
右列被告因詐欺等案件，經檢察官提起公訴（民國八十八年度偵字第二五七一二號）
，本院判決如左：
    主  文
乙○○共同意圖為自己不法之所有，以不正方法由自動付款設備取得他人之物，累犯
，處有期徒刑陸月。如易科罰金，以佰元折算壹日。
甲○○共同意圖為自己不法之所有，以不正方法由自動付款設備取得他人之物，處有
期徒刑伍月。如易科罰金，以佰元折算壹日。
    事  實
一、乙○○曾於民國八十五年四月二十四日，因違反麻醉藥品案件，經本院判處有期
    徒刑三月，同年五月二十日確定，同年六月二十七日易科罰金執行完畢（構成累
    犯）；甲○○曾於八十二年二月十六日，因違反麻醉藥品管理條例案件，經本院
    判處有期徒刑四月確定，於八十二年八月三十日執行完畢（未構成累犯）。復分
    別於八十二年八月二十五日、八十三年六月三十日，因煙毒案件，先後經本院判
    處有期徒刑三年四月及三年十月確定，八十五年十月三十日假釋出獄，執行完畢
    日期為九十年六月七日，八十八年間，經撤銷假釋，應執行殘刑四年七月餘日。
    緣甲○○明知年籍不詳成年男子「吳偉龍」，於八十七年十一月九日凌晨二、三
    時許，撥打電話予甲○○囑其前往高雄縣林園鄉國泰大樓附近，拿取林雅彬所有
    而遭竊之台灣中小企業銀行提款卡贓物一張（係林雅彬於八十七年十一月九日前
    某日，在高雄縣林園鄉○○村○○路一六七號前停放的自小客車內被竊，提款卡
    密碼亦放置在一起），持往林園鄉農會中厝分部所設提款機，詐取機體內屬於林
    雅彬之存款。甲○○隨即囑咐同知贓物並欲持以詐領提款機內款項情事之友人乙
    ○○，前往國泰大樓附近，共同基於收受提款卡贓物以詐領他人提款機內存款目
    的之犯意聯絡，其中詐領提款機內款項，並與「吳偉龍」具有犯意聯絡，而由「
    吳偉龍」將該提款卡及密碼交付乙○○，囑杜某前往上開農會，將密碼帳戶內之
    存款全部領出。乙○○旋於同日上午六時三十分許，持該提款卡前往農會設立之
    提款機，以提款卡插入自動付款設備之不正方法，接續二次提款共計詐得新台幣
    （下同）一萬九千元（其中一次提領二千元，一次提一萬七千元），得手後，隨
    即返回上開國泰大樓附近，適甲○○亦趕至該處，乙○○便將詐得現款一萬九千
    元及提款卡一張交付甲○○轉交付「吳偉龍」收執。
二、案經高雄縣警察局林園分局移送台灣高雄地方法院檢察署檢察官偵查起訴。
    理  由
一、訊據被告甲○○及乙○○固坦承於右揭時、地，向不詳年籍「吳偉龍」之成年男
    收受被害人林雅彬遭竊之提款卡一張，並由乙○○於同日上午六時三十分許，持
    該提款卡前往農會設立之提款機，以提款卡插入自動付款設備，接續二次提款共
    計領得一萬九千元（其中一次提領二千元，一次提一萬七千元），得手後，隨即
    返回上開國泰大樓附近，適甲○○趕至該處，乙○○便將領得現款一萬九千元及
    提款卡一張交付甲○○轉交付「吳偉龍」收執（見警卷第一、二頁，偵卷第三十
    六頁、第三十七頁，本院審判筆錄）等情，供承不諱，惟否認有何收受贓物或詐
    欺之犯行，均辯稱：不知「吳偉龍」交付之提款卡係他人遭竊盜之贓物。彼等受
    「吳偉龍」之託，而由乙○○前往農會提款機提款後，交付「吳偉龍」，並無收
    受贓物及詐欺行為云云。經查，被告供承上開事實，核與被害人配偶丙○○於警
    訊中指述：系爭台灣中小企業銀行提款卡一張，係林雅彬於八十七年十一月九日
    前某日，在高雄縣林園鄉○○村○○路一六七號前停放的自小客車內被竊，而提
    款卡遭竊時，因提款卡密碼放置一起，致同時遭竊（見警卷第五、六頁）等情相
    符，堪予認定。次查，被告固以上揭情詞置辯，惟提款卡及密碼，因涉及金錢款
    項提領，通常一般人均極為謹慎使用，除非至親，否則！使用者不假他人之手前
    往提領，乃事理之常。而按被告與「吳偉龍」間，僅屬普通朋友關係，業據被告
    供述在卷。甚者！被告並不知該「吳偉龍」真實姓名或詳細住址為何，亦據被告
    詳述不移。則該提款卡若確屬「吳偉龍」所有，「吳偉龍」儘可自行提領，何須
    假手被告提領？況依被告供承：當時「吳偉龍」係住居於飯店（見本院審判筆錄
    ）等語相互以觀，顯見該「吳偉龍」於當時，亦無任何不能自行前往領取款項之
    障礙。已徵被告知悉「吳偉龍」交付之提款卡，係屬竊得之贓物，是彼等所辯情
    詞，均不可採。又查，一般提領款項時，除非急迫情事發生，否則！鮮少於夜間
    凌晨二、三時或早上六時許談論提款情事。而觀本件「吳偉龍」竟於凌晨二、三
    時電話通知甲○○及乙○○前往上開處所拿取提款卡，並於同日上午六時三十分
    許，前往農會跨行領取存款，顯見彼等提領款項行為異於常人處理模式甚遠。足
    徵被告均知悉該提款卡係他人遭竊之財物，仍予收受，並受「吳偉龍」囑咐，而
    推由乙○○前往農會設立之提款機詐領機體內屬於被害人之存款灼然可見。從而
    ，被告以上揭情詞置，洵不可採。此外，復有乙○○提領款項時之照片八幀林雅
    彬所有台灣中小企業銀行存款簿影本一紙在卷可稽。綜上，被告明知而收受贓物
    暨使用贓物提款卡詐取自動付款設備內屬林雅彬之存款事證明確，犯行均堪認定
    。
二、核被告所為，係犯刑法第三百四十九條第一項之收受贓物罪及同法第三百三十九
    條之二第一項由自動付款設備取得他人之物罪。被告就收受贓物犯行，具有犯意
    聯絡與行為分擔；就詐得自動設備內財物犯行，與該「吳偉龍」間，具有犯意聯
    絡與行為分擔，均屬共同正犯。所犯收受贓物罪與由自動付款設備取得他人之物
    罪間，有原因（方法）與結果（目的）之牽連關係，為牽連犯之裁判上一罪關係
    ，依刑法第五十五條規定，從較重之由自動付款設備取得他人之物罪論斷。又乙
    ○○曾於八十五年四月二十四日，因違反麻醉藥品案件，經本院判處有期徒刑三
    月，同年五月二十日確定，同年六月二十七日易科罰金執行完畢之事實，有台灣
    高雄地方法院檢察署刑案資料查註紀錄表及台灣高等法院被告全國前案紀錄表在
    卷可稽，其於有期徒刑執行完畢五年內，再犯有期徒刑以上之罪，為累犯，依刑
    法第四十七條，加重其刑。爰審酌被告均有如事實欄所示犯罪前科紀錄，素行不
    良，而被告以上開方式詐領被害人存放於金融機構財物，非但對於社會善良風氣
    ，產生重大不良影響，亦侵害被害人財產權，並被告分別係六十六年二月十九日
    及六十三年九月十八日生，於犯案時，年輕力壯，竟不思正途，以上開非法方式
    詐取他人財物，犯後否認犯行，態度不佳，未具悔意，惟念被告所詐得款項為一
    萬九千元，且實質上未獲得金錢財物等一切情狀，分別量處如主文所示之刑，並
    諭知易科罰金之折算標準。
據上論斷，依刑事訴訟法第二百九十九條第一項前段，刑法第二十八條、第三百四十
九條第一項、第三百三十九條之二第一項、第四十一條、第四十七條、第五十五條，
罰金罰鍰提高標準條例第一條前段、第二條，判決如主文。
本案經檢察官王啟明到庭執行職務。
中      華      民      國    八十九    年      一      月    三十一    日
                                    臺灣高雄地方法院刑事庭
                                            法  官    李  昭  彥
右正本證明與原本無異。
如不服本判決，應於判決送達後十日內，向本院提出上訴狀。
                                            書記官    李  良  倩
中      華      民      國    八十九    年      一      月    三十一    日
附錄本判決論罪之法條：
刑法第三百三十九條之二：
意圖為自己或第三人不或第三人不法之所有，以不正方法由自動付款設備取得他人之
物者，處三年以下有期徒刑、拘役或一萬元以下罰金。
以前項方法得財產上之不法利益或使第三人得之者，亦同。
刑法第三百四十九條第一項：
收受贓物者，處三年以下有期徒刑、拘役或五百元以下罰金。


司法院資訊處製作；財團法人民間司法改革基金會備份。
